---
title: "Praktikum 3"
author: "Fariza Shielda Akzatria_162112133026"
date: "9/3/2022"
output: pdf_document
---

Unduhlah (download) 1 dataset (bebas) dari Kaggle (<https://www.kaggle.com/)> atau UCI Machine Learning Repository (<https://archive.ics.uci.edu/ml/datasets.php)> kemudian identifikasi jenis atributnya dan visualisasikan menggunakan teknik visualisasi yang sudah dijelaskan pada modul ini.

# Visualisasi Jenis Atribut

## Dataset

Dataset yang saya gunakan yaitu *Brain Stroke Prediction Dataset* yang didapat dari *Kaggle*, dapat diakses pada link berikut : [\<https://www.kaggle.com/datasets/zzettrkalpakbal/full-filled-brain-stroke-dataset>](https://www.kaggle.com/datasets/zzettrkalpakbal/full-filled-brain-stroke-dataset){.uri}

```{r eval=TRUE, echo=FALSE, message=FALSE, warning=FALSE}
setwd("C:/Users/FARIZA SHIELDA/Documents/File/Semester 3/Eksplorasi dan Visualisasi Data/Praktikum 3")
data = read.table("full_filled_stroke_data (1).csv", header=TRUE, sep=",")
head(data)
```

## 1. Atribut Gender

-   Jenis Atribut : Termasuk tipe data kualitatif, subkategori nominal karena data berupa kategori dan hanya sebagai penggolongan saja.

-   Untuk visualisasi dapat menggunakan *bar chart* karena grafik tersebut cocok untuk menggambarkan banyaknya jumlah *male* dan *female* dalam dataset.

```{r message=FALSE, warning=FALSE}
library(readr)
data<-read.csv("C:/Users/FARIZA SHIELDA/Documents/File/Semester 3/Eksplorasi dan Visualisasi Data/Praktikum 3/full_filled_stroke_data (1).csv")
library(ggplot2)
ggplot(data, aes(x = gender)) + 
  geom_bar(fill = "pink",
           color = "black") + 
  labs(x = "Gender",
       y = "Frekuensi",
       title = "Sampel Berdasarkan Gender")
```

## 2. Atribut Age

-   Jenis Atribut : Termasuk tipe data kuantitatif, subkategori rasio karena data berupa angka dan memiliki nilai nol mutlak serta memiliki sifat perbandingan.

-   Untuk visualisasi dapat menggunakan *histogram* karena atributnya berupa data kuantitatif dan termasuk model visualisasi yang paling sederhana.

```{r message=FALSE, warning=FALSE}
ggplot(data, aes(x = age)) +
  geom_histogram(fill = "purple",
                 color = "black",
                 bins = 20) +
  labs(title = "Partisipan Berdasarkan Umur",
       x = "Umur",
       y = "Frekuensi")
```

## 3. Atribut Body Mass Index

-   Jenis Atribut : Termasuk tipe data kuantitatif, subkategori interval karena data berupa angka dan tidak memiliki nilai nol mutlak serta dapat dibagi ke dalam suatu rentang.

-   Untuk visualisasi dapat menggunakan *dot chart* karena atributnya berupa data kuantitatif dan rentang-rentangnya dapat dibagi ke dalam beberapa bin.

```{r message=FALSE, warning=FALSE}
ggplot(data, aes(x = bmi)) +
  geom_dotplot(fill = "blue",
               color = "black",
               binwidth = 0.35) +
  labs(title = "Indeks Massa Tubuh",
       x = "BMI",
       y = "Proportion")
```

## 4. Atribut Ever Married

-   Jenis Atribut : Termasuk tipe data kualitatif, subkategori biner karena data berupa kategori dan hanya memiliki dua kategori ya/tidak saja.

-   Untuk visualisasi dapat menggunakan *pie chart* karena dapat memperlihatkan perbandingan antar kategori dalam variabel.

```{r message=FALSE, warning=FALSE}
library(dplyr)
dataplot <- data %>%
  count(ever_married) %>%
  arrange(desc(ever_married)) %>%
  mutate(prop = round(n * 100 / sum(n), 1),
         lab.ypos = cumsum(prop) - 0.5 *prop)

ggplot(dataplot,
       aes(x = "",
           y = prop,
           fill = ever_married)) +
  geom_bar(width = 1,
           stat = "identity",
           color = "black") +
  coord_polar("y",
              start = 0,
              direction = -1) +
  theme_void()
```

## 5. Atribut Work Type

-   Jenis Atribut : Termasuk tipe data kualitatif, subkategori nominal karena data berupa kategori dan hanya sebagai penggolongan saja.

-   Untuk visualisasi dapat menggunakan *bar chart* karena grafik tersebut cocok untuk menggambarkan banyaknya jumlah tiap kategori dalam variabel *Work Type*

```{r message=FALSE, warning=FALSE}
ggplot(data, aes(x = work_type)) + 
  geom_bar(fill = "green",
           color = "black") + 
  labs(x = "Jenis Pekerjaan",
       y = "Frekuensi",
       title = "Sampel Berdasarkan Jenis Pekerjaan")
```
